【裁判字號】    95,交訴,241
【裁判日期】    951113
【裁判案由】    公共危險
【裁判全文】
臺灣臺中地方法院刑事判決             95年度交訴字第241號
公  訴  人  臺灣臺中地方法院檢察署檢察官
被      告  甲○○
                      樓之1
上列被告因公共危險等案件，經檢察官提起公訴（95年度偵緝字
第1700號），被告於本院行準備程序時，就被訴事實為有罪之陳
述，經受命法官聽取當事人意見後，由本院合議庭裁定以簡式審
判程序審理，判決如下：
    主    文
甲○○駕駛動力交通工具肇事，致人受傷而逃逸，處有期徒刑陸
月，如易科罰金，以參佰元即新臺幣玖佰元折算壹日。
    犯罪事實及理由
一、本院認定之犯罪事實及證據、應適用之法條均引用檢察官起
    訴書關於公共危險部分之記載（如附件）。
二、查被告行為後，刑法業於民國九十四年一月七日修正，同年
    二月二日公布，於九十五年七月一日施行。刑法修正之比較
    新舊法，應就罪刑有關之共犯、未遂犯、想像競合犯、牽連
    犯、連續犯、結合犯，以及累犯加重、自首減輕暨其他法定
    加減原因（如身分加減）與加減例等一切情形，綜其全部罪
    刑之結果而為比較，最高法院九十五年五月二十三日九十五
    年度第八次刑庭會議決議可資參照。經查：
  (一)按行為後法律有變更者，適用行為時之法律。但行為後之法
    律有利於行為人者，適用最有利於行為人之法律，刑法第二
    條第一項定有明文。查被告甲○○前曾於八十九年間因逃亡
    案件，經軍事法院判處有期徒刑四月確定，於九十年二月二
    十一日執行完畢，有臺灣高等法院被告前案紀錄表一紙在卷
    可徵。茲於五年以內，再故意犯本件有期徒刑以上之罪，而
    被告行為後法律有變更，依修正後刑法第四十七條第一項之
    規定，固構成累犯，然依修正前之刑法第四十九條規定，並
    不構成累犯，經比較新舊法，以修正前之刑法較有利於被告
    ，應依刑法第二條第一項前段，適用修正前之刑法，認為被
    告本案行為不構成累犯。
  (二)被告於犯罪時之刑法第四十一條第一項前段規定：「犯最重
    本刑為五年以下有期徒刑以下之刑之罪，而受六個月以下有
    期徒刑或拘役之宣告，因身體、教育、職業、家庭之關係或
    其他正當事由，執行顯有困難者，得以一元以上三元以下折
    算一日，易科罰金。」又被告行為時之易科罰金折算標準，
    修正前罰金罰鍰提高標準條例第二條前段（現已刪除）規定
    ，就其原定數額提高為一百倍折算一日，則本件被告行為時
    之易科罰金折算標準，應以銀元三百元折算一日，經折算為
    新臺幣後，應以新臺幣九百元折算為一日。惟九十五年七月
    一日修正公布施行之刑法第四十一條第一項前段則規定：「
    犯最重本刑為五年以下有期徒刑以下之刑之罪，而受六個月
    以下有期徒刑或拘役之宣告者，得以新臺幣一千元、二千元
    或三千元折算一日，易科罰金。」比較修正前後之易科罰金
    折算標準，以九十五年七月一日修正公布施行前之規定，較
    有利於被告，則應依刑法第二條第一項前段，適用修正前刑
    法第四十一條第一項前段規定，定其折算標準。
  (三)綜合上述各條文修正前、後之比較，揆諸前揭最高法院決議
    及修正後刑法第二條第一項前段、但書規定之「從舊從輕」
    原則，綜其全部罪刑之比較，自應一體適用被告行為時之法
    律，即修正前刑法之相關規定及原罰金罰鍰提高標準條例第
    二條，現行法規所定貨幣單位折算新臺幣條例第二條規定，
    予以論處。
三、公訴人雖當庭具體求處有期徒刑八月，緩刑三年之刑度，惟
    依修正前刑法第七十四條第一款及第二款規定，明定宣告緩
    刑之要件為「一  未曾受有期徒刑以上刑之宣告」或「二
    前受有期徒刑以上刑之宣告，執行完畢或赦免後，五年以內
    未曾因故意犯罪受有期徒刑以上刑之宣告」，修正後刑法第
    七十四條第一項第一款及第二款除另限定於「未曾故意犯罪
    ．．．」、「前因故意犯罪．．．」外，其餘構成要件則無
    不同。查被告係於八十九年間因逃亡案件，經軍事法院判處
    有期徒刑四月確定，於九十年二月二十一日執行完畢，已如
    前述，顯然無論依修正前刑法第七十四條抑或修正後刑法第
    七十四條第一項之規定，被告均不符合宣告緩刑之要件，公
    訴人具體求處刑度尚有未洽。本院審以被告業已與告訴人丙
    ○○達成和解，當場賠償新臺幣二萬元予告訴人收執，告訴
    人並表示不願意再追究被告刑責，同意撤回對被告過失傷害
    之告訴及願意原諒被告所為（過失傷害部分另經本院為不受
    理判決）等情，仍認科處如主文所示刑度，並諭知如易科罰
    金之折算標準為適當。
四、依刑事訴訟法第二百九十九條第一項前段、第二百七十三條
    之一第一項、第三百十條之二、第四百五十四條，刑法第二
    條第一項前段、第一百八十五條之四，修正前刑法第四十一
    條第一項前段，修正前罰金罰鍰提高標準條例第二條，現行
    法規所定貨幣單位折算新臺幣條例第二條，判決如主文。
五、如不服本判決，得於判決書送達之日起十日內，以書狀敘述
    理由，向本院提出上訴。
中    華    民    國    95    年    11    月    13    日
                      台灣臺中地方法院交通法庭
                                法  官  賴妙雲
上正本證明與原本無異。
如不服本判決，應於送達後十日內向本院提出上訴狀（須附繕
本），上訴於台灣高等法院台中分院。
                                書記官  孫曉鳳
中    華    民    國    95    年    11    月    13    日
附錄論罪科刑法條
刑法第一百八十五條之四
第 185-4條  駕駛動力交通工具肇事，致人死傷而逃逸者，處六
            月以上五年以下有期徒刑。
附件：
臺灣臺中地方法院檢察署檢察官起訴書
                                    95年度偵緝字第1700號
    被      告  甲○○  男  26歲（民國○○年○月○○日生）
                        住屏東縣枋寮鄉○○村○○路137巷4
                        7號
                        居桃園縣蘆竹鄉○○村○○路○段353
                        號7樓之1
                        國民身分證統一編號：Ｚ000000000號
上列被告因公共危險等案件，業經偵查終結，認應提起公訴，茲
將犯罪事實及證據並所犯法條分敘如下：
        犯  罪  事  實
一、甲○○於民國94年4月22日18時10分許，騎乘車牌號碼GPJ-4
    21號重型機車，沿臺中市○○路由福林路往福雅路方向直行
    ，途經臺中市○○路與福康路路口處，本應注意汽車行駛至
    交岔路口時，應遵守燈光號誌，且應減速慢行，作隨時停車
    之準備，而依當時情形，晴天，有暮光，視距良好，並無不
    能注意之情事，甲○○竟疏於注意並未減速慢行，且不遵守
    燈光號誌闖越紅燈，適有丙○○騎乘PV6-193 號重型機車，
    沿臺中市○○路由福科路往西屯路方向行駛，於左轉西屯路
    通過該交岔路口處時，甲○○發現丙○○時，因煞避不及，
    不慎撞及丙○○，致丙○○人車倒地，受有四肢多處擦挫傷
    、頭部外傷併暈眩之傷害。甲○○見肇事致丙○○受傷後，
    竟另基於肇事逃逸之犯意，駕車逃逸離開現場。嗣經丙○○
    報警而循線查獲。
二、案經丙○○訴由臺中市警察局第六分局報告偵辦。
        證據並所犯法條
一、訊據被告甲○○對於上揭時、地駕駛車輛發生車禍致告訴人
    丙○○受傷等情已坦承不諱，但矢口否認有肇事逃逸之犯行
    ，辯稱：當時有問告訴人有無受傷，告訴人答稱：沒怎麼樣
    ，其方離開現場，不知告訴人有受傷云云。經查，上開犯罪
    事實，業據告訴人丙○○於警詢時指訴綦詳，並有道路交通
    事故現場圖、道路交通事故調查報告表、照片5 張及大雅澄
    清醫院診斷證明書等附卷可稽，被告所辯應屬卸責之詞，不
    足採信。又按汽車行駛至交岔路口，應遵守燈光號誌，道路
    交通安全規則第102條第1項第1 款定有明文。被告駕車自應
    注意上述道路交通安全規定，且依當時路狀，又無不能注意
    之情形，竟疏不注意為之，以致肇事，致告訴人受傷，被告
    應有過失。且被告過失駕駛行為，核與告訴人受傷間，應具
    有相當因果關係。本件事證明確，被告犯行堪以認定。
二、核被告甲○○所為，係犯刑法第284條第1項前段之過失傷害
    罪、第185條之4之肇事逃逸罪嫌。被告所犯上開2 罪，罪名
    有異且行為互殊，請予分論併罰。
三、依刑事訴訟法第251條第1項提起公訴。
    此  致
臺灣臺中地方法院
中    華    民    國    95    年    10    月    2     日
                              檢  察  官  乙○○
本件正本證明與原本無異
中    華    民    國    95    年    10    月    11    日
                              書  記  官  戴榮宏


司法院資訊處製作；財團法人民間司法改革基金會備份。
